Config:
  hfst:
    Gen: ../../../src/generator-gt-norm.hfst
    Morph: ../../../src/aANlyser-gt-norm.hfst
  xerox:
    Gen: ../../../src/generator-gt-norm.xfst
    Morph: ../../../src/aANlyser-gt-norm.xfst
    App: lookup

Tests:
  
  Noun - anikwacâs - ok : # -m animate noun, squirrel
     anikwacâs+N+AN+Sg: anikwacâs
     anikwacâs+N+AN+Pl: anikwacâsak
     anikwacâs+N+AN+Loc: [anikwacâsihk, anikwacâsinâhk]
     anikwacâs+N+AN+Obv: anikwacâsa
     anikwacâs+N+AN+Der/Dim+N+AN+Sg: anikwacâsis
     anikwacâs+N+AN+Der/Dim+N+AN+Pl: anikwacâsisak
     anikwacâs+N+AN+Der/Dim+N+AN+Loc: [anikwacâsisinâhk, anikwacâsisihk]

     anikwacâs+N+AN+Sg+Px1Sg: nitanikwacâsim
     anikwacâs+N+AN+Sg+Px2Sg: kitanikwacâsim
     anikwacâs+N+AN+Sg+Px3Sg+Obv: otanikwacâsima
     anikwacâs+N+AN+Sg+Px4Sg+Obv: otanikwacâsimiyiwa
     anikwacâs+N+AN+Sg+Px1Pl: nitanikwacâsiminân
     anikwacâs+N+AN+Sg+Px12Pl: kitanikwacâsiminaw
     anikwacâs+N+AN+Sg+Px2Pl: kitanikwacâsimiwâw
     anikwacâs+N+AN+Sg+Px3Pl+Obv: otanikwacâsimiwâwa
     anikwacâs+N+AN+Sg+Px4Pl+Obv: otanikwacâsimiyiwa
     
     anikwacâs+N+AN+Pl+Px1Sg: nitanikwacâsimak
     anikwacâs+N+AN+Pl+Px2Sg: kitanikwacâsimak
     anikwacâs+N+AN+Pl+Px3Sg+Obv: otanikwacâsima
     anikwacâs+N+AN+Pl+Px4Sg+Obv: otanikwacâsimiyiwa
     anikwacâs+N+AN+Pl+Px1Pl: nitanikwacâsiminânak
     anikwacâs+N+AN+Pl+Px12Pl: kitanikwacâsiminawak
     anikwacâs+N+AN+Pl+Px2Pl: kitanikwacâsimiwâwak
     anikwacâs+N+AN+Pl+Px3Pl+Obv: otanikwacâsimiwâwa
     anikwacâs+N+AN+Pl+Px4Pl+Obv: otanikwacâsimiyiwa

     anikwacâs+N+AN+Der/Dim+N+AN+Sg+Px1Sg: nitanikwacâsimis
     anikwacâs+N+AN+Der/Dim+N+AN+Sg+Px2Sg: kitanikwacâsimis
     anikwacâs+N+AN+Der/Dim+N+AN+Sg+Px3Sg+Obv: otanikwacâsimisa
     anikwacâs+N+AN+Der/Dim+N+AN+Sg+Px4Sg+Obv: otanikwacâsimisiyiwa
     anikwacâs+N+AN+Der/Dim+N+AN+Sg+Px1Pl: nitanikwacâsimisinân
     anikwacâs+N+AN+Der/Dim+N+AN+Sg+Px12Pl: kitanikwacâsimisinaw
     anikwacâs+N+AN+Der/Dim+N+AN+Sg+Px2Pl: kitanikwacâsimisiwâw
     anikwacâs+N+AN+Der/Dim+N+AN+Sg+Px3Pl+Obv: otanikwacâsimisiwâwa
     anikwacâs+N+AN+Der/Dim+N+AN+Sg+Px4Pl+Obv: otanikwacâsimisiyiwa

     anikwacâs+N+AN+Der/Dim+N+AN+Pl+Px1Sg: nitanikwacâsimisak
     anikwacâs+N+AN+Der/Dim+N+AN+Pl+Px2Sg:  kitanikwacâsimisak
     anikwacâs+N+AN+Der/Dim+N+AN+Pl+Px3Sg+Obv: otanikwacâsimisa
     anikwacâs+N+AN+Der/Dim+N+AN+Pl+Px4Sg+Obv: otanikwacâsimisiyiwa
     anikwacâs+N+AN+Der/Dim+N+AN+Pl+Px1Pl: nitanikwacâsimisinânak
     anikwacâs+N+AN+Der/Dim+N+AN+Pl+Px12Pl: kitanikwacâsimisinawak

     anikwacâs+N+AN+Px1Sg+Loc: nitanikwacâsimihk
     anikwacâs+N+AN+Px2Sg+Loc: kitanikwacâsimihk
     anikwacâs+N+AN+Px3Sg+Loc: otanikwacâsimihk
     anikwacâs+N+AN+Px4Sg+Loc: otanikwacâsimiyihk
     anikwacâs+N+AN+Px1Pl+Loc: nitanikwacâsiminâhk
     anikwacâs+N+AN+Px12Pl+Loc: kitanikwacâsiminâhk
     anikwacâs+N+AN+Px2Pl+Loc: kitanikwacâsimiwâhk
     anikwacâs+N+AN+Px3Pl+Loc: otanikwacâsimiwâhk 
     anikwacâs+N+AN+Px4Pl+Loc: otanikwacâsimiyihk

     anikwacâs+N+AN+Der/Dim+N+AN+Px1Sg+Loc: nitanikwacâsimisihk
     anikwacâs+N+AN+Der/Dim+N+AN+Px2Sg+Loc: kitanikwacâsimisihk
     anikwacâs+N+AN+Der/Dim+N+AN+Px3Sg+Loc: otanikwacâsimisihk
     anikwacâs+N+AN+Der/Dim+N+AN+Px4Sg+Loc: otanikwacâsimisiyihk
     anikwacâs+N+AN+Der/Dim+N+AN+Px1Pl+Loc: nitanikwacâsimisinâhk
     anikwacâs+N+AN+Der/Dim+N+AN+Px12Pl+Loc: kitanikwacâsimisinâhk
     anikwacâs+N+AN+Der/Dim+N+AN+Px2Pl+Loc: kitanikwacâsimisiwâhk
     anikwacâs+N+AN+Der/Dim+N+AN+Px3Pl+Loc: otanikwacâsimisiwâhk
     anikwacâs+N+AN+Der/Dim+N+AN+Px4Pl+Loc: otanikwacâsimisiyihk